【裁判字號】    92,交易,76
【裁判日期】    920507
【裁判案由】    公共危險等
【裁判全文】
臺灣板橋地方法院刑事判決                          九十二年度交易字第七六號
    公  訴  人  臺灣板橋地方法院檢察署檢察官
    被      告  乙○○
右列被告因公共危險等案件，經檢察官提起公訴（九十二年度偵字第二一九號），本
院判決如左：
    主  文
乙○○服用酒類，不能安全駕駛動力交通工具而駕駛，處罰金貳萬元，如易服勞役以
佰元折算壹日。
    事  實
一、乙○○於民國（下同）九十一年十二月十一日凌晨二時五十五分前之某不詳時間
    ，在臺北縣永和市○○路○段二號前之某烤鴨店飲酒後，明知汽車駕駛人在飲酒
    後呼氣酒精濃度超過每公升０．二五毫克以上者不得駕車，且其已無法安全駕駛
    動力交通工具，竟仍騎乘車牌號碼ＯＸＦ－六０一號重型機車，自該處騎樓衝出
    並沿臺北縣永和市○○路由東向西方向行駛，於同日凌晨二時五十五分許行經同
    縣市○○路○段六號前，其本應注意車前狀況，並隨時採取必要之安全措施，依
    當時情形並無不能注意之情形，乙○○因受酒精影響而無法妥適操控車輛，適有
    甲○○騎乘車牌號碼ＢＭＧ－二一五號重型機車行經該處，乙○○竟疏於注意致
    其騎乘之機車撞及甲○○所騎乘之機車，使甲○○倒地而受有左手挫傷、左膝扭
    傷等傷害（其所涉過失傷害部分，業經甲○○撤回告訴）。經到場處理之臺北縣
    政府警察局永和分局交通分隊員警將乙○○送往天主教耕莘醫院永和分院，抽取
    血液檢測結果發現其血液酒精濃度高達一九五ＭＧ／ＤＬ（換算呼氣值為０˙九
    七ＭＧ／Ｌ），始偵悉上情。
二、案經甲○○訴由臺北縣政府警察局永和分局報告臺灣板橋地方法院檢察署檢察官
    偵查起訴。
    理  由
一、右開事實，業據被告乙○○於本院審理時坦承不諱在卷，核與告訴人甲○○於警
    訊時指訴被告於肇事後，身上有聞到濃厚酒味，並有動作遲緩、走路搖晃不穩等
    情相符，並有道路交通事故調查報告表、現瑒草圖、交通事故補充資料表、天主
    教耕莘院永和分院出具之血液酒精濃度生化檢驗報告、現場及車損照片共十二幀
    等物在卷為憑，且告訴人甲○○受有如事實欄所載之傷勢，亦有天主教耕新醫院
    永和分院於九十一年十二月十一日出具之診斷證明書乙紙附卷可稽。按參諸德國
    、美國之認定標準，對於酒精濃度呼氣已達每公升零點五五毫克（０˙五五ＭＧ
    ／Ｌ）或血液濃度達百分之零點一一以上，肇事率為一般正常人之十倍，已達「
    不能安全駕駛」之標準（參見法務部八十八年五月十八日（八八）法檢字第００
    一六六九號函），又依行政院國軍退除役官兵輔導委員會臺北榮民總醫院八十八
    年八月五日（八八）北總內字第二六八六八號函所示，行為人呼氣酒精濃度達每
    公升零點五毫克時，有輕到中度之中毒症狀，會發生反應較慢、感覺減低、影響
    駕駛等情狀；而人體血中酒精濃度值與呼氣時之酒精濃度比為二００比一，亦為
    本院審理此類案件職務上所知悉。本件被告乙○○於飲酒後其體內血液所含酒精
    濃度已達一九五ＭＧ／ＤＬ，換算為呼氣酒精濃度達每公升零點九七毫克，顯超
    過前揭標準，已達不能安全駕駛之程度甚明。故本案事證明確，被告犯行洵堪認
    定，應予依法論科。
二、核被告乙○○所為，係犯刑法第一百八十五條之三服用酒類不能安全駕駛動力交
    通工具而駕駛罪。又被告於肇事後未被有偵查權之公務員或機關發覺其為犯嫌前
    ，留在事故現場向到場處理之警員自承犯行，進而接受裁判，亦有臺北縣警察局
    偵辦交通事故案件涉嫌人是否自首調查表乙紙在卷可憑，堪認合於自首之要件，
    應依刑法第六十二條前段之規定減輕其刑。爰審酌被告乙○○雖曾於八十五年三
    月十八日因妨害公務案件，經本院分別判處有期徒刑六月及三月，並定應執行有
    期徒刑八月，嗣於同年五月二十一日經臺灣高等法院駁回上訴並諭知緩刑三年確
    定，緩刑期滿而未經撤銷緩刑（未構成累犯），有臺灣高等法院檢察署刑案紀錄
    簡覆表乙份在卷可參，及被告乙○○於酒後已無法安全駕駛，猶駕車上路，心存
    僥倖，且無尊重其他用路人生命、身體、財產安全之觀念，與其犯罪之手段、對
    道路用路人交通安全所造成之危害、犯罪後尚知坦承犯行並與告訴人甲○○達成
    和解之態度等一切情狀，量處如主文所示之刑，並諭知易服勞役之折算標準，以
    資懲儆。
三、公訴意旨另以：被告乙○○除前揭已論罪科刑部分外，於九十一年十二月十一日
    凌晨二時五十五分許，已服用酒類而無法安全駕駛動力交通工具，仍騎乘車牌號
    碼ＯＸＦ－六０一號重型機車，途經臺北縣永和市○○路○段六號前，本應注意
    車前狀況，並隨時採取必要之安全措施，惟因受酒精影響而無法妥適操控車輛，
    且無不能注意之情事，竟疏於注意而撞及甲○○所騎乘車牌號碼ＢＭＧ－二一五
    號之重型機車，使甲○○倒地而受有左手挫傷、左膝扭傷等傷害，因認被告乙○
    ○尚涉犯刑法第二百八十四條第一項前段之過失傷害罪嫌等語。按告訴乃論之罪
    ，告訴人於第一審辯論終結前得撤回其告訴，又告訴經撤回者，法院應諭知不受
    理之判決，刑事訴訟法第二百三十八條第一項、第三百零三條第三款定有明文。
    經查本件告訴人甲○○告訴被告乙○○涉犯過失傷害罪嫌案件，公訴人認係觸犯
    刑法第二百八十四條第一項之普通過失傷害罪，依同法第二百八十七條前段之規
    定，須告訴乃論。嗣告訴人甲○○於本院九十二年四月二十三日審理時，當庭表
    明本件雙方業已成立調解，並願意撤回本件過失傷害之告訴，有該日之訊問筆錄
    及臺北縣板橋市調解委員會調解筆錄影本各乙份附卷可稽，然因與前揭已論罪科
    刑部分，公訴人認有（想像）競合之裁判上一罪關係，故不另為不受理之諭知，
    附予敘明。
據上論斷，應依刑事訴訟法第二百九十九條第一項前段，刑法第一百八十五條之三、
第四十二條第二項、第六十二條前段，罰金罰鍰提高標準條例第二條，判決如主文。
本案經檢察官謝宗甫到庭執行職務
中      華      民      國      九十二    年      五      月      七    日
                                臺灣板橋地方法院交通法庭
                                      法  官    陳志揚
右正本證明與原本無異。
如不服本判決，應於判決送達後十日內向本院提出上訴狀 (應附繕本) ，上訴於
臺灣高等法院。
                                      書記官    陳慶樹
中      華      民      國      九十二    年     五      月  二十六    日
附錄本案論罪科刑法條全文：
刑法第一百八十五條之三
  服用毒品、麻醉藥品、酒類或其他相類之物，不能安全駕駛動力交通工具而駕駛者
  ，處一年以下有期徒刑、拘役或三萬元以下罰金。


司法院資訊處製作；財團法人民間司法改革基金會備份。
